src/fst/morphology/stems/adjectives.lexc
LEXICON Adjective
aktusasj+A+CmpN/SgN+CmpN/PlG:aktusadtj ÅLLAGASJ ;
asedasj+A+CmpN/SgN+CmpN/PlG:ased ASIDASJ ;
asidasj+A:asid ASIDASJ ;
asstelasj+A+CmpN/SgN+CmpN/PlG:asstel ASIDASJ ;
asstelasj+A+Err/Orth:astel ASIDASJ ; !from adverb file
avta% stuorrusasj+A+Use/MT:avta% stuorrusadtj ÅLLAGASJ ; ! sme ovttasturrosaš
avtaárvulasj+A+CmpN/SgN+CmpN/PlG:avta#árvuladtj ÅLLAGASJ ;
bahágis+A+CmpN/SgN+CmpN/PlG:bahág ÁRMMOGIS ;
baskugasj+A+CmpN/SgN+CmpN/PlG:baskug ASIDASJ ;
belkugis+A+CmpN/SgN+CmpN/PlG:belkug ÁRMMOGIS ;
bilkálasj+A+CmpN/SgN+CmpN/PlG:bilkál ASIDASJ ;
boahttevasj+A:boahttevadtj ÅLLAGASJ ;
bájkálasj+A+Err/Orth:bájkaladtj ÅLLAGASJ ;
bællásasj+A+CmpN/SgN+CmpN/PlG:bællásadtj ÅLLAGASJ ;
dettalasj+A:dettal DÁRBULASJ ;
diehttelis+A:diehttel ÁRMMOGIS ;
duodalasj+A+CmpN/SgN+CmpN/PlG:duodal DÁRBULASJ ;
dábálasj+v2+A+CmpN/SgN+CmpN/PlG:dábál ASIDASJ ;
dájdalasj+A+CmpN/SgN+CmpN/PlG:dájdal ASIDASJ ;
dájdulasj+A+CmpN/SgN+CmpN/PlG:dájdul DÁRBULASJ ;
dågålasj+A+CmpN/SgN+CmpN/PlG:dågål DÁRBULASJ ;
dåssjedibme+A:dåssjed UDNODIBME ;
ejnagasj+A+CmpN/SgN+CmpN/PlG:ejnag ASIDASJ ;
fuolkegis+A:fuolkeg ÁRMMOGIS ;
fáhkagirjálasj+A:fáhka#girjáladtj ÅLLAGASJ ;
geldulasj+A:geldul DÁRBULASJ ;
gietjamánnusasj+A+CmpN/SgN+CmpN/PlG:gietja#mánnusadtj ÅLLAGASJ ;
gijttolis+A+CmpN/SgN+CmpN/PlG:gijttol ÁRMMOGIS ;
gráffalasj+A+Err/Orth:gráfal DÁRBULASJ ; ! LOAN
gulluvasj+A+Err/Orth:gullevadtj ÅLLAGASJ ;
guolegis+A+CmpN/SgN+CmpN/PlG:guoleg ÁRMMOGIS ;
guoskavasj+A+Err/Orth:guosskav DÁRBULASJ ;
gáktsalåkjahkásasj+A+Err/Orth+CmpNP/None:gávtse#låk#jahkásadtj ÅLLAGASJ ;
gågulasj+A+CmpN/SgN+CmpN/PlG:gågul ASIDASJ ;
gædnágis+A+CmpN/SgN+CmpN/PlG:gædnág ÁRMMOGIS ;
gælvodibme+A+CmpN/SgN+CmpN/PlG:gælvod UDNODIBME ;
hebulasj+A+CmpN/SgN+CmpN/PlG:hebul DÁRBULASJ ;
huohppelasj+A+CmpN/SgN+CmpN/PlG:huohppel ASIDASJ ;
huolodibme+A+CmpN/SgN+CmpN/PlG:huolod UDNODIBME ;
huvsulasj+A+CmpN/SgN+CmpN/PlG:huvsul DÁRBULASJ ;
háldulasj+A:hálduladtj ÅLLAGASJ ;
hæbodibme+A+CmpN/SgN+CmpN/PlG:hæbod UDNODIBME ;
iednegis+A+CmpN/SgN+CmpN/PlG:iedneg ÁRMMOGIS ;
iehpeduodalasj+A+CmpN/SgN+CmpN/PlG:iehpe#duodal DÁRBULASJ ;
jergalasj+A+CmpN/SgN+CmpN/PlG:jergal DÁRBULASJ ;
jienalis+A+CmpN/SgN+CmpN/PlG:jienal ÁRMMOGIS ;
joavddelasj+A+CmpN/SgN+CmpN/PlG:joavddel ASIDASJ ;
juonalasj+A+CmpN/SgN+CmpN/PlG:juonal ASIDASJ ;
jáhkulasj+A+CmpN/SgN+CmpN/PlG:jáhkul ASIDASJ ;
jáhkulasj+A+Err/Der+CmpN/SgN+CmpN/PlG:jáhkkul ASIDASJ ;
jæbddásasj+A+CmpN/SgN+CmpN/PlG:jæbddásadtj ÅLLAGASJ ;
kujnagis+A+CmpN/SgN+CmpN/PlG:kujnag ÁRMMOGIS ;
lijkkogis+A+CmpN/SgN+CmpN/PlG:lijkkog ÁRMMOGIS ;
luondulasj+A+CmpN/SgN+CmpN/PlG:luondul DÁRBULASJ ;
lájtodibme+A+CmpN/SgN+CmpN/PlG:lájtod UDNODIBME ;
lågemánnusasj+A+CmpN/SgN+CmpN/PlG:låge#mánnusadtj ÅLLAGASJ ;
máhttelis+A:máhttel ÁRMMOGIS ;
máhtulasj+A+CmpN/SgN+CmpN/PlG:máhtul DÁRBULASJ ;
máttarájggásasj+A:máttarájggásadtj ÅLLAGASJ ; !-sasj der of máttarájgge (in OK)
oadtjelasj+A+CmpN/SgN+CmpN/PlG:oadtjel DÁRBULASJ ;
oanegasj+A:oaneg ASIDASJ ;
rahtjalis+A+CmpN/SgN+CmpN/PlG:rahtjal ÁRMMOGIS ;
rijkajgasskasasj+A+Err/Orth:gasska#rijkkaladtj ÅLLAGASJ ;
rubbmelasj+A+Err/Orth+CmpN/SgN+CmpN/PlG:rumál DÁRBULASJ ; ! added because of many typos
rádjánis+A:rádján ÁRMMOGIS ;
sebrudakdiedalasj+A:sebrudak#diedaladtj ÅLLAGASJ ;
selgalasj+A+Err/Orth+CmpN/SgN+CmpN/PlG:selgul DÁRBULASJ ;
sjávodibme+A+CmpN/SgN+CmpN/PlG:sjávod UDNODIBME ;
skábmogis+A+CmpN/SgN+CmpN/PlG:skábmog ÁRMMOGIS ;
stuorrusasj+A:stuorrusadtj ÅLLAGASJ ;
sturdudibme+A+CmpN/SgN+CmpN/PlG:sturdud UDNODIBME ;
suddogis+A+CmpN/SgN+CmpN/PlG:suddog ÁRMMOGIS ;
sæhkálak+A:sæhkál SÆHKÁLAK ;
tjalmálasj+A+CmpN/SgN+CmpN/PlG:tjalmál DÁRBULASJ ;
tjuohtegærddásasj+A:tjuohte#gærddásadtj ÅLLAGASJ ;
tjådålasj+A+CmpN/SgN+CmpN/PlG:tjådål ASIDASJ ;
udnodibme+A+CmpN/SgN+CmpN/PlG:udnod UDNODIBME ;
ulmusjlasj+A+Err/Der+CmpN/SgN+CmpN/PlG:ulmusjl DÁRBULASJ ;
unugis+A+CmpN/SgN+CmpN/PlG:unug ÁRMMOGIS ;
vielljalasj+A+Err/Orth+CmpN/SgN+CmpN/PlG:vieljal DÁRBULASJ ;
vijddásasj+A+Err/Orth:vijdásadtj ÅLLAGASJ ;
vuollegasj+A:vuolleg ASIDASJ ;
vádálasj+A:vádál DÁRBULASJ ;
vágedibme+A+CmpN/SgN+CmpN/PlG:váged UDNODIBME ;
værrovælggogis+A+CmpN/SgN+CmpN/PlG:værro#vælggog ÁRMMOGIS ;
ájnegasj+A+CmpN/SgN+CmpN/PlG:ájneg ASIDASJ ;
álmmukgasskasasj+A:álmmuk#gasskasadtj ÅLLAGASJ ;
árjjogis+A+CmpN/SgN+CmpN/PlG:árjjog ÁRMMOGIS ;
ássjálasj+v2+A+CmpN/SgN+CmpN/PlG:ássjál ASIDASJ ;
ålleslasj+A+Err/Der:ållesl DÁRBULASJ ;
åskeldis+A+CmpN/SgN+CmpN/PlG:åskeld ÁRMMOGIS ;
åvdusjájggásasj+A+CmpN/SgN+CmpN/PlG:åvdusj#ájggásadtj ÅLLAGASJ ;
ássjegis+A+CmpN/SgN+CmpN/PlG:ássjeg ÁRMMOGIS ;
gelbulasj+A:gelbul ASIDASJ ; ! dugelig men også rein som har noe feil, grundstøm s 355
